# 请问运输公司收取实际承运司机服务费的入账问题

提问人：mazhiyuan 时间：2022-03-23 14:10:59
陈老师：
交通运输企业A，公司实际供应商系个体司机。
旧模式：A发布运输需求，黄牛通过自身资源找到司机接单承运货物，黄牛收取司机1%的服务费。司机通过自身隶属的运输公司B给A公司开票。
新模式：A公司根据自身运输需求，自己匹配司机接单承运货物。司机依然通过自身隶属的运输公司B给A开票。但是A公司收取司机1%的服务费。A无法通过B公司降开票金额的方式实现这笔手续费的收取。
请问：A公司收到的这部分服务费如何执行账务处理？A公司账面供应商系B，个体司机名义上非公司供应商，是否存在合规或风险？

回答人：chenyiwei
这种情况下A企业按净额法确认收入的可能性更大，该1%属于平台服务费收入。所涉及的问题主要是税务合规性问题，建议咨询税务专业人士意见以尽可能降低合规风险。